【裁判字號】    99,台抗,273
【裁判日期】    990415
【裁判案由】    返還不當得利等
【裁判全文】
最高法院民事裁定              九十九年度台抗字第二七三號
再 抗告 人  甲○○
訴訟代理人  吳文淑律師
            蔡東賢律師
            王  淳律師
上列再抗告人因與相對人乙○○等間請求返還不當得利等事件，
對於中華民國九十九年一月二十五日台灣高等法院高雄分院裁定
（九十九年度抗字第一五號），提起再抗告，本院裁定如下：
    主  文
再抗告駁回。
再抗告訴訟費用由再抗告人負擔。
    理  由
按對於抗告法院所為抗告有無理由之裁定再為抗告，僅得以其適
用法規顯有錯誤為理由，此觀民事訴訟法第四百八十六條第四項
之規定自明。又所謂適用法規顯有錯誤，係指原法院就其取捨證
據所確定之事實適用法規顯有錯誤而言，不包括認定事實不當之
情形在內。本件原法院以：乙○○則對陳炳陽交付系爭十六紙支
票，其將系爭支票中之新台幣（下同）八百二十萬元、一百二十
萬元、六十萬元分別存入丙○○、丁○○、戊○○在台灣土地銀
行忠孝分行帳戶提示兌領乙節，先後均表示不爭執（台灣高雄地
方法院九十七年度重訴字第一九七號卷第五六、八四、一二五頁
），是乙○○若撤銷該自認，自應依民事訴訟法第二百七十九條
第三項規定，由其證明與事實不符或經再抗告人同意，始得為之
，因此再抗告人請求閱覽系爭資料，以明瞭系爭十六紙支票有無
在丙○○、丁○○、戊○○銀行帳戶內兌現，即無必要。又相對
人是否構成侵權行為、不當得利，應以有無故意或過失不法侵害
他人之權利及是否無法律上原因而受利益為斷，與支票兌現後如
何使用並無關聯，是系爭十六紙支票兌現後之資金流向為何，是
否兌現後均供己所用，均不能證明共同侵權行為及不當得利，再
抗告人以此為由請求閱覽系爭資料，亦不足取。準此，再抗告人
既無從由系爭資料證明其主張，故不許閱覽系爭資料，應不致妨
礙其攻擊防禦方法之提出，而有違訴訟平等原則。則系爭資料既
無法達再抗告人訴訟請求之目的，則相對人之隱私權即應受保障
，是再抗告人請求閱覽即已逾越特定目的之必要範圍以使用個人
資料，相對人以其隱私權受侵害，將致重大損害之虞，而聲請不
予准許閱覽、複製、抄錄、影印系爭資料，核屬有據，堪予採取
等語，核無適用法規顯有錯誤。至再抗告意旨所指，不合民事訴
訟法第四百八十六條第四項之規定，自難謂為合法。
據上論結，本件再抗告為不合法。依民事訴訟法第四百九十五條
之一第二項、第四百八十一條、第四百四十四條第一項、第九十
五條、第七十八條，裁定如主文。
中    華    民    國  九十九  年    四    月   十五   日
                      最高法院民事第四庭
                          審判長法官  劉  延  村
                                法官  許  澍  林
                                法官  黃  秀  得
                                法官  許  正  順
                                法官  魏  大  喨
本件正本證明與原本無異
                                      書  記  官
中    華    民    國  九十九  年    四    月  二十七  日
                                                       s

司法院資訊處製作；財團法人民間司法改革基金會備份。
